臺灣高雄地方法院刑事判決　　　　　　 96年度簡上字第539號
上　訴　人　臺灣高雄地方法院檢察署檢察官
被　　　告　甲○○
上列上訴人因被告竊盜案件，不服本院高雄簡易庭中華民國96年
4 月27日96年度簡字第2042號第一審判決（原起訴案號：96年度
偵字第6647號），提起上訴，本院管轄之第二審合議庭認本件有
刑事訴訟法第452 條之情形，應撤銷原判決，逕依通常程序為第
一審判決如下：
    主  文
原判決撤銷。
本件公訴不受理。
    理  由
一、原起訴意旨略以：被告甲○○前因違反肅清煙毒條例等案件
    ，經本院判處有期徒刑5 年6 月、2 年及6 月，應執行有期
    徒刑7 年10月確定，撤銷假釋執行殘刑，於民國94年8 月21
    日縮刑期滿執行完畢。詎其仍不知悔改，竟意圖為自己不法
    之所有，於96年2 月27日16時50分許，駕駛車號F5-187 1號
    自小貨車，至高雄縣鳥松鄉○○路204 號停車格旁，下車徒
    手竊取高雄縣鳥松鄉公所所有之鑄鐵蓋11個及溝蓋框2 個，
    並將之搬運至上開自小貨車上，適搬運之際，經巡邏員警行
    經該處當場發現而未遂，始知悉上情。因認被告甲○○涉犯
    刑法第320條第1項、第3項竊盜未遂罪嫌。
二、按被告死亡者，應諭知不受理之判決，刑事訴訟法第303 條
    第5 款定有明文。
三、查被告因涉有上開竊盜罪嫌，經檢察官於96年3 月27日向本
    院提起公訴，有本院收案章在卷足憑（見原審96年度易字第
    1185號卷第1 頁），而本院以被告自白犯罪，認為宜以簡易
    判決處刑，依刑事訴訟法第449 條第2 項規定，逕以簡易判
    決處刑。惟被告甲○○已於96年4 月24日死亡，此有被告個
    人基本資料查詢結果乙紙附卷可稽（見本院卷）。依照上開
    規定，本應諭知不受理之判決，然原審不察，就已死亡之被
    告，為有罪之實體判決，洵屬違誤，上訴意旨以
    本件被告已死亡，應為不受理之判決等語，為有理由，應由
    本院將原判決撤銷改判。爰不經言詞辯論，改諭知本件公訴
    不受理之判決。
四、按對於簡易判決之上訴，準用刑事訴訟法第3 編第1 章及第
    2 章之規定，管轄第二審之地方法院合議庭受理簡易判決上
    訴案件，應依通常程序審理，其認案件有刑事訴訟法第452
    條之情形者，應撤銷原判決，逕依通常程序為第一審判決，
    此為法院辦理刑事訴訟簡易程序案件應行注意事項第14項所
    明定。本件既應為不受理判決之諭知，則原審逕以簡易判決
    處刑中被告所犯之罪，顯不合刑事訴訟法第449 條所定得以
    簡易判決處刑之案件，爰依同法第452 條之規定，逕依通常
    程序為第一審判決。
據上論斷，應依刑事訴訟法第455 條之1 第1 項、第3 項、第45
2 條、第369 條第1 項前段、第364 條、第303 條第5 款、第30
7 條，判決如主文。
中　　華　　民　　國　　96　　年　　6 　　月　　12　　日
                  刑事第十四庭審判長  法　官  蔡廣昇
                                      法  官  謝雨真
                                      法  官  施介元
以上正本，係照原本作成，證明與原本無異。
如不服本判決，應於送達後10日內，向本院提出上訴狀。
中　　華　　民　　國　　96　　年　　6 　　月　　12　　日
                                      書記官  謝群育
